# 请教陈版：有限公司整体变更为股份公司折股可以小于原注册资本吗？

提问人：qzhcpa 时间：2012-07-05 09:10:50
请教陈版及各位： 我目前正在做一个改制项目，有限公司整体变更为股份公司，计划业绩连续计算（即继续延用账面值），变更前原有限公司注册资本 3 个亿，经审计账面净资产 5 个亿，经评估的评估值 6 个亿，由于公司想提高每股收益，因此想整体变更后折股后的股本定为 2 亿，净资产大于股本部分全部作为资本公积。 问题是： 1 、有限公司整体变更股份公司时，如折股的股本金额 2 亿小于了原有限公司的注册资本 3 亿，是否还需要履行减资程序？ 2 、如需要履行减资程序，是先进行减资公告、出具减资验资报告，完成工商减资变更后，再进行股改变更验资，还是减资与折股变更可以一次做完（即审计只出一个折股验资报告就行了）？

回答人：chenyiwei
这种情况在实务中较为少见，并且主要是法律问题，建议咨询律师和主管工商机关。个人意见： 1 、由于法律对这种情况无禁止性规定，所以有限责任公司整体折股变更后的股本金额小于原有限责任公司的实收资本金额也是可以的。但应当履行减资程序。 2 、不必分为减资和整体变更两个报告（因为前一环节实际并无减资款付出），可按照一般的整体变更要求出具整体变更的验资报告，但在该验资报告中，应参照减资验资报告模板披露与减资程序履行的相关内容。